臺灣臺南地方法院民事判決
110年度訴字第76號
原      告  黃明川  
訴訟代理人  郭俊銘律師
被      告  黃明發  
訴訟代理人  吳炳輝律師
上列當事人間請求損害賠償等事件，經本院於民國110年3月25日
言詞辯論終結，判決如下：
    主  文
原告之訴及其假執行之聲請均駁回。
訴訟費用由原告負擔。
    事  實  及  理  由
一、原告主張：伊與訴外人傅志紅為夫妻，被告明知傅志紅為有
    配偶之人，竟於民國109年12月6日晚上約9點，在傅志紅位
    於台南市○○區○○街000巷000弄0000號之租屋處發生性行為，
    經伊當場發現，並於現場取得被告與傅志紅發生性行為後使
    用之衛生紙，該衛生紙殘留精液及毛髮等物，被告已侵害伊
    之配偶權，對伊造成精神上極大痛苦。依民法第184條、第1
    95條第1、3項，請求損害賠償。並聲明：被告應給付原告新
    台幣（下同）200萬元，及自起訴狀繕本送達翌日起至清償
    日止，按年息百分之5計算之利息。並願供擔保請准宣告假
    執行。
二、被告則以：伊夫妻與傅志紅為好友，109年12月6日因傅志紅
    談及其床墊過軟，詢問伊是否有床板可以墊底，伊乃幫忙載
    運床板至傅志紅住處，才剛搬好床板，原告就夥同其他人衝
    進屋拍照。伊與傅志紅並無外遇交往行為，所謂現場遺有殘
    留精液衛生紙等物，均非伊所有等語置辯。並聲明：駁回原
    告之訴。
三、按因故意或過失，不法侵害他人之權利者，負損害賠償責任
    。故意以背於善良風俗之方法，加損害於他人者亦同。不法
    侵害他人之身體、健康、名譽、自由、信用、隱私、貞操，
    或不法侵害其他人格法益而情節重大者，被害人雖非財產上
    之損害，亦得請求賠償相當之金額；前2項規定，於不法侵
    害他人基於父、母、子、女或配偶關係之身分法益而情節重
    大者，準用之，民法第184條第1項、第195條第1項、第3項
    分別定有明文。次按民事訴訟法第277條本文規定當事人主
    張有利於己之事實者，就其事實有舉證之責任。本件原告主
    張伊配偶傅志紅與被告間有相姦及不正常男女交往之行為，
    足以破壞伊配偶權益而情節重大等情，自應就其主張事實，
    負舉證責任。
四、經查，原告固提出109年12月6日現場照片2張及當日晚間約9
    點之錄影光碟為證（卷21、22、65頁），惟經本院勘驗光碟
    內容為：「畫面為大樓門口走廊，畫面右方1 名男子（乙○○
    ）戴安全帽、口罩走出門，畫面左方另1 名男子（甲○○）左
    手持手機錄影，右手推擠畫面右方男子，以台語稱：不用跑
    ！不用跑！你在跑什麼？你在跑什麼？錄影者進入畫面右方
    之房門，房間內黑暗無光，廁所燈亮，錄影畫面搖晃，錄影
    者進入另一道房門，該房間內有些微光線，錄影畫面出現床
    鋪及棉被之一角，有看到床上的人將棉被拉過來蓋在大腿部
    後，有露出小腿部，畫面背景傳出男子聲音以台語稱：幹什
    麼？你來這裡很多次了，有1 名女子以台語稱：你是在搶什
    麼？」（卷75-76頁勘驗筆錄），為兩造所不爭，而該影像
    乃是在被告欲離去傅志紅住處時，遭原告從門口攔截後隨即
    進屋內拍攝，當時屋內灰暗，雖可依稀看到傅志紅躺在床上
    並有及時將棉被蓋住身體（露出腿部）之動作，惟因屋內未
    及時開燈，光線微弱，仍無法清楚看見傅志紅有原告所稱衣
    衫不整或裸體，亦無法證實被告與傅志紅曾在屋內有何不正
    常男女交往行為。又卷附現場照片2紙，被告已否認現場遺
    留精液衛生紙為其所有。此外復無其他證據證明被告有不法
    侵害其配偶權益之情事，原告舉證尚有不足，其主張被告應
    負損害賠償責任，即非可採。
五、綜上，原告依據侵權行為法律關係，請求被告賠償非財產上
    損害200萬元之本息，為無理由，應予駁回。原告之訴既已
    駁回，其假執行之聲請亦失所附麗，併予駁回。
六、訴訟費用負擔之依據：民事訴訟法第78條。　
中　　華　　民　　國　　110 　年　　3 　　月　　31　　日
                  民事第四庭    法  官　蔡雅惠  
以上正本係照原本作成。
如不服本判決，應於送達後20日內，向本院提出上訴狀並表明上
訴理由，如於本判決宣示後送達前提起上訴者，應於判決送達後
20日內補提上訴理由書（須附繕本）。如委任律師提起上訴者，
應一併繳納上訴裁判費。 
中　　華　　民　　國　　110 　年　　3 　　月　　31　　日
                                書記官　黃稜鈞